【裁判字號】    92,易,1139
【裁判日期】    920815
【裁判案由】    賭博
【裁判全文】
臺灣臺中地方法院刑事判決                        九十二年度易字第一一三九號
    公  訴  人  臺灣臺中地方法院檢察署檢察官
    被      告  甲○○
右列被告因賭博案件，經檢察官聲請簡易判決處刑（九十一年度偵字第二三六○五號
），本院沙鹿簡易庭認不宜逕以簡易判決處刑，移由本院刑事庭依通常程序審理，本
院判決如左：
    主  文
甲○○無罪。
    理  由
一、聲請簡易判決處刑係以：被告甲○○意圖營利，自民國九十一年七月後不詳時間
    起，在臺中縣大甲鎮○○街一六六號四樓租屋處，經營六合彩賭博，提供俗稱「
    台號二星」、「台號三星」、「台號四星」與「特別號」等四種簽單，供不特定
    客人把玩，並以香港地區每星期二、四所開出之六合彩號碼做為賭博依據，賭客
    如簽中，可贏得一百倍至五百倍不等之簽賭金，若未簽中，則簽賭金歸被告所有
    ，被告即以此方式經營六合彩賭博。嗣於九十一年十一月十四日零時，經警持本
    院核發之九十一年度聲搜字第一九九五號搜索票在上址查獲，並扣得簽注單十七
    張，因認被告涉犯刑法第二百六十八條第一項後段之意圖營利聚眾賭博等罪嫌。
二、按被告未經審判證明有罪確定前，推定其為無罪；犯罪事實應依證據認定之，無
    證據不得推定其犯罪事實。又不能證明被告犯罪者，應諭知無罪之判決。刑事訴
    訟法第一百五十四條、第三百零一條第一項分別定有明文。本案公訴人認被告甲
    ○○涉犯意圖營利聚眾賭博等罪嫌，無非僅以扣得被告所書寫之「簽注單」十七
    紙為其依據；訊之被告則堅決否認有何經營六合彩賭博之行為，辯稱：扣案之「
    簽注單」十七張，係伊自己之前想要簽賭，而寫下供抓牌計算金額之用，並非用
    來經營六合彩賭博等語。
三、經查：(1)證人即查獲本案警員丙○○於本院審理時證稱：「（當初你們所要搜索
    與調查對象是何人？如何獲悉線索？）搜索對象是乙○○，是有一位叫謝瑞禎跟
    另外二位賭客之間的簽賭關係，鬧到派出所，並且謝瑞禎又是向乙○○調牌，我
    們從那個案件的簽注單及乙○○所持用的行動電話，查到我們要去搜索的地點，
    所以我們才聲請搜索票去搜索乙○○」、「（謝瑞禎及與她發生糾紛的兩位男子
    是否曾提到被告甲○○這個人？）我們在偵辦過程中並未聽到謝瑞禎與另外二位
    男子有提到被告甲○○」等語，復核本院九十一年度聲搜字第一九九五號卷證資
    料，可知本案警方依先前所獲情資進行偵搜之對象，乃臺中縣大甲鎮○○街一六
    六號之屋主乙○○，而非承租該處之被告；(2)本院細核扣案之「簽注單」十七紙
    ，實僅為雜亂記載多組阿拉伯數字之殘破日曆紙及便條紙，依其內容顯難證明係
    供經營六合彩賭博之用，況本案除上開十七紙「簽注單」外，並未查獲其他足認
    被告確有經營六合彩賭博之相關事證（如賭客之供詞或倍數總表、倍數對照表、
    帳冊、傳真機、計算機、賭資等），且本院亦查無任何積極證據足資證明被告有
    經營六合彩賭博之犯行，自屬不能證明被告犯罪，依首揭條文規定，應諭知被告
    無罪之判決。
據上論斷，應依刑事訴訟法第四百五十二條、第三百零一條第一項，判決如主文。
中      華      民      國      九十二    年      八    月    十五      日
                         臺灣臺中地方法院刑事第二庭
                             審判長法  官  張  智  雄
                                   法  官  陳  如  玲
                                   法  官  蔡  建  興
右正本證明與原本無異。
如不服本判決，應於判決送達後十日內向本院提出上訴狀，上訴於臺灣高等法院臺中
分院( 須附繕本 )。
                                   書記官
中    華    民    國      九十二      年       八      月       十九    日


司法院資訊處製作；財團法人民間司法改革基金會備份。
